臺灣板橋地方法院刑事判決　　　　　　　96年度訴字第2698號
公　訴　人　臺灣板橋地方法院檢察署檢察官
被　　　告　乙○○
上列被告因違反毒品危害防制條例案件，經檢察官提起公訴（96
年度毒偵字第4043號），本院判決如下：
    主  文
乙○○施用第一級毒品，處有期徒刑柒月；又施用第二級毒品，
處有期徒刑伍月；應執行有期徒刑拾月。
    事  實
一、乙○○前因施用毒品案件，經本院以94年度毒聲字第1594號
    裁定送觀察、勒戒後，認無繼續施用毒品之傾向，於民國94
    年10月31日執行完畢釋放，並由臺灣板橋地方法院檢察署檢
    察官於94年10月31日以94年度毒偵字第3482號處分不起訴確
    定。詎其仍不知悔改，基於施用第二級毒品甲基安非他命之
    犯意，於96年5 月21日，在臺北縣三重市○○街某朋友住處
    ，以將甲基安非他命放入玻璃球內加火燒烤成煙霧狀後吸食
    之方法，施用甲基安非他命1 次，復基於同一犯意，接續於
    同年月22日或23日下午，在台中縣大雅鄉○○路226 之1 號
    住處，以同一方法施用甲基安非他命1 次。復另行起意，基
    於施用第一級毒品海洛因之犯意，於96年5 月25日凌晨4 時
    10分許為警採集其尿液檢體時回溯26小時內之某時（同日凌
    晨1 時20分許為警查獲時起迄凌晨4 時10分許採尿時止，因
    乙○○已在警方監控之下，無施用海洛因之可能，此段時間
    應予排除），在不詳地點，以不詳方法，施用海洛因1 次。
    嗣於96年5 月25日凌晨1 時20分許，在臺北縣三重市○○路
    ○ 段31巷28號5 樓頂加蓋處為警查獲。
二、案經臺北市政府警察局中山分局報請臺灣板橋地方法院檢察
    署檢察官偵查起訴。
    理  由
一、上揭事實，訊據被告乙○○於本院審理時除否認有施用海洛
    因之犯行並辯稱：96年5月22日以前某時，伊在某處取用朋
    友之安非他命施用時，因朋友未告知安非他命摻有海洛因，
    伊因此誤吸海洛因云云。經查：被告為警查獲後於96年5月
    25日凌晨4時10分許所採集之尿液檢體，經臺灣尖端先進生
    技醫藥股份有限公司以氣相層析質譜儀法鑑定結果，呈嗎啡
    及甲基安非他命陽性反應，有臺北市政府警察局偵辦毒品案
    件尿液檢體委驗單（尿液檢體編號：016542）及上開公司出
    具之濫用藥物檢驗報告（報告日期：2007/06/01）各1份在
    卷可稽（見偵卷第53至55頁，被告不爭執上開證據之證據能
    力），堪認被告自白施用甲基安非他命部分與事實相符。次
    按海洛因經注射或吸入人體後，約80%於24小時內自尿中排
    出，一般而言，尿液中能否驗出嗎啡陽性反應與其投與量、
    投與途徑、採尿時間、個人體質及檢測方法之靈敏度有關，
    國外曾有文獻報導注射6毫克之海洛因鹽酸鹽，其代謝物嗎
    啡之平均可檢出時限約為26小時，業經行政院衛生署藥物食
    品檢驗局於81年9月8日以（81）藥檢壹字第8114885號函釋
    明在案，並為本院職務上所已知之事項。再參諸海洛因係由
    嗎啡經化學合成之半人工合成品，其毒性倍於嗎啡，其施打
    或吸食後經人體代謝作用而分解成毒性較低之嗎啡，而於尿
    液中被檢測出，故吸食或施打海洛因或嗎啡在尿液中均以嗎
    啡形態被檢測出，而目前一般常見施用之毒品皆係海洛因，
    甚少見有施用鴉片或嗎啡者，由是析知，被告為警所採集之
    尿液檢體經送驗結果，既呈嗎啡陽性反應，堪認被告於96年
    5 月25日凌晨4時10分許為警採尿前26小時內（同日凌晨1時
    20 分許為警查獲時起迄凌晨4時10分許採尿時止，因被告已
    在警方監控之下，無施用海洛因之可能，此段時間應予排除
    ），曾在不詳地點，以不詳方法，施用海洛因一次；被告辯
    稱於96年5月22日以前曾誤吸海洛因云云，顯係畏罪卸責之
    詞，不足採信。綜上所述，本案事證明確，被告之犯行洵堪
    認定。
二、按海洛因係毒品危害防制條例第2 條第2 項第1 款規定之第
    一級毒品，甲基安非他命係同條例第2 條第2 項第2 款規定
    之第二級毒品，依該條例第10條第1 項規定：「施用第一級
    毒品者，處六月以上五年以下有期徒刑」、第2 項規定：「
    施用第二級毒品者，處三年以下有期徒刑」，又同條例第23
    條第2 項復規定：「觀察、勒戒或強制戒治執行完畢釋放後
    ，五年內再犯第十條之罪者，應依法追訴或裁定交付審理。
    」。本件被告有事實欄所載曾因施用毒品案件，經觀察勒戒
    執行完畢之紀錄，有臺灣高等法院被告全國前案紀錄表、上
    揭不起訴處分書電腦列印本各1 份在卷可考，被告於觀察、
    勒戒執行完畢釋放後，5 年內再施用海洛因及甲基安非他命
    ，應依上揭規定追訴處罰。核被告施用海洛因之行為，係犯
    毒品危害防制條例第10條第1 項之施用第一級毒品罪；被告
    施用甲基安非他命之行為，係犯同條例第10條第2 項之施用
    第二級毒品罪。被告先後2 次施用甲基安非他命之行為，時
    間極為密接，且手段完全相同，符合持續犯之要件，應僅構
    成施用第二級毒品一罪。被告施用前後持有海洛因、甲基安
    非他命之低度行為，分別為施用之高度行為所吸收，不另論
    罪。被告所犯上開2 罪，犯意各別，行為互殊，犯罪之構成
    要件亦不相同，應分論併罰。又被告於本院審理時已詳細陳
    明其施用甲基安非他命之犯罪時間、地點及方法，俱如上述
    ，起訴書誤載為被告於96年5 月21日某時，在臺北縣三重市
    ○○路○ 段31巷28號5 樓頂加蓋處施用甲基安非他命云云，
    容有未洽，應予更正。爰審酌被告曾因施用毒品經觀察勒戒
    ，竟不知戒除施用毒品之惡習，惟其犯行主要戕害自身，對
    社會治安危害非鉅，暨其犯罪之動機、目的、手段暨犯後坦
    承施用甲基安非他命，惟否認施用海洛因之態度等一切情狀
    ，分別量處如主文所示之刑，並依法定其應執行之刑。又警
    方扣案之吸食器1 組及甲基安非他命1 包（淨重0.01公克）
    ，被告於警詢、偵查及本院審理時始終否認屬其所有，亦堅
    稱從未使用上開扣案物品，而警方查扣上開物品之地點係甲
    ○○之住處房間內，甲○○於警詢時坦承該甲基安非他命係
    其所持有，本件無積極證據證明上開扣案物品與被告施用第
    一、二級毒品之犯行有何關連性，自不得於本案中宣告沒收
    。
據上論斷，應依刑事訴訟法第299 條第1 項前段，毒品危害防制
條例第10條第1 項、第2 項，刑法第11條前段、第51條第5 款，
判決如主文。
本案經檢察官黃佳權到庭執行職務。
中　　華　　民　　國　　96　　年　　10　　月　　11　　日
                  刑事第九庭  審判長法　官  樊季康
                                    法  官  張筱琪
                                    法  官  劉元斐
以上正本證明與原本無異
如不服本判決應於送達後10日內敘明上訴理由，向本院提出上訴
狀
                                書記官　梁宜庭
中　　華　　民　　國　　96　　年　　10　　月　　12　　日
附錄本案論罪科刑法條全文：
毒品危害防制條例第10條
施用第一級毒品者，處 6 月以上 5 年以下有期徒刑。
施用第二級毒品者，處 3 年以下有期徒刑。
